臺灣士林地方法院民事裁定
111年度聲字第114號
聲  請  人  張寶玉  


相  對  人  周玉華  
上列當事人間聲請停止執行事件，本院裁定如下：
　　主  文
聲請駁回。
　　理  由
一、聲請意旨略以：兩造間請求遷讓房屋等事件，經本院以109
    年度訴字第891號判決（下稱系爭判決）判決聲請人應將門
    牌號碼臺北市○○區○○路00號8樓之3房屋（下稱系爭房屋）遷
    讓返還予相對人，相對人並得供擔保後就上開事項為假執行
    。嗣相對人持系爭判決聲請假執行，經本院以111年度司執
    字第10796號遷讓房屋等強制執行事件（下稱系爭執行事件
    ）受理。惟聲請人係有權占有系爭房屋，且系爭判決有違反
    一事不再理、當事人不適格、判決不備理由等違背法令之情
    事，聲請人已對之提起上訴，系爭判決因而尚未確定，不得
    作為執行名義，爰請求停止系爭執行事件之強制執行程序等
    語。
二、按強制執行程序開始後，除法律另有規定外，不停止執行。
    有回復原狀之聲請，或提起再審或異議之訴，或對於和解為
    繼續審判之請求，或提起宣告調解無效之訴、撤銷調解之訴
    ，或對於許可強制執行之裁定提起抗告時，法院因必要情形
    或依聲請定相當並確實之擔保，得為停止強制執行之裁定，
    強制執行法第18條定有明文。是強制執行程序開始，債務人
    例外依上開規定聲請停止執行，自以該條第2項列舉之聲請
    、訴訟或抗告事件者為限。對於為執行名義之判決聲明不服
    ，提起上訴，非屬該條項所定得停止強制執行之事由（最高
    法院102年度台抗字第276號裁定意旨參照）。又聲請停止執
    行之裁定須在強制執行程序終結前為之，始有停止強制執行
    程序之實益；如強制執行程序業已終結，自無再予裁定停止
    執行之必要（最高法院96年度台抗字第621號裁定意旨參照
    ）。
三、經查：
（一）本件相對人執系爭判決為執行名義，對聲請人聲請假執行
      ，經本院以系爭執行事件受理等情，業經本院職權調閱系
      爭執行事件卷宗查核屬實。聲請人固以系爭判決違背法令
      ，且因其提起上訴而未告確定，不得作為執行名義，請求
      停止執行云云。惟本件執行名義即系爭判決有違背法令之
      情形，或聲請人就系爭判決提起上訴，或系爭判決尚未確
      定，均非屬強制執行法第18條第2項所列舉得聲請停止執
      行之事由，亦非強制執行法第18條第1項所稱其他法律另
      有規定之情形；此外，聲請人亦未依強制執行法第18條第
      2項提起相關之訴訟或抗告，有本院民事紀錄科查詢表在
      卷可稽（本院卷第40頁），揆諸首開說明，本件聲請尚與
      停止執行之要件不符。
（二）又本院司法事務官業於民國111年6月9日至系爭房屋現場
      解除聲請人對系爭房屋之占有，並點交系爭房屋予相對人
      完畢乙節，有執行筆錄附卷可稽（執行卷第323-324頁）
      ，堪認系爭執行事件之執行程序業已終結。依首開最高法
      院裁定要旨，系爭執行事件之強制執行程序既已終結，即
      無停止執行之實益，是本院亦無裁定停止執行之必要。
（三）綜上所述，本件聲請人聲請停止執行，於法尚有未合，自
      應予駁回。至聲請人另請求撤銷系爭執行事件之強制執行
      程序，則非本件停止執行程序所得審理之範疇，應由其另
      尋其他程序解決，附此敘明。
四、爰裁定如主文。
中　　華　　民　　國　　111 　年　　7 　　月　  12　　日
                  民事第三庭    法  官  楊忠霖
以上正本係照原本作成。　　　　　　　　　 
如對本裁定抗告，應於裁定送達後10日內向本院提出抗告狀，並
繳納抗告費新臺幣1,000元。
中　　華　　民　　國　　111 　年　　7 　　月　　12　　日
                                書記官  賴怡婷